臺灣桃園地方法院民事判決　　　　　　　 94年度訴字第724號
原　　　告　甲○○
訴訟代理人　朱富賢律師
被　　　告　乙○○
上列當事人間請求損害賠償事件，經本院於民國94年6 月16日言
詞辯論終結，判決如下：
    主  文
被告應給付原告新台幣貳拾伍萬零肆佰貳拾參元，及自民國九十
三年五月四日起至清償日止，按週年利率百分之五計算之利息。
原告其餘之訴駁回。
訴訟費用由被告負擔二分之一，餘由原告負擔。
本判決原告勝訴部分得假執行。
原告其餘假執行之聲請駁回。
    事  實
甲、原告方面：
一、聲明：
  (一)被告應給付原告新台幣（下同）650,423 元及自民國93年5
    月4 日起至清償日止，按週年利率5 ％計算之利息。
  (二)訴訟費用由被告負擔。
  (三)願供擔保請准宣告假執行。
二、陳述：
  (一)被告於93年5 月4 日清晨，行經原告位於桃園縣中壢市○○
    ○街74號之住處前，因遭原告所飼養之犬追逐，一時氣憤，
    無故侵入原告之住處院子內欲追打該犬，原告見狀予以阻止
    ，被告竟基於傷害人身體之犯意，先將原告推倒在地，隨後
    又撿起地上之磚塊砸向原告之胸口，並持疑似刀子之利器劃
    傷原告之右前臂，致原告受有左胸部挫傷併第5 至第8 肋骨
    骨折、右前臂3 ×1.5 公分之撕裂傷等傷害。被告之上開犯
    行，業經台灣桃園地方法院檢察署（下稱桃園地檢署）檢察
    官以93年度偵字第15311 號聲請簡易判決處刑，並經本院以
    94年度壢簡字第284 號刑事簡易判決以其涉犯無故侵入住宅
    罪、傷害罪而分別判處拘役30日、有期徒刑3 月確定在案。
  (二)原告受有下列損害：
    1.醫療費用：原告因被告之前揭犯行受傷就醫，計支出醫療
      費用32,823元。
    2.看護費：原告因被告之前揭犯行受傷，自93年5 月10日至
      同年月17日止，在陽明醫院住院治療8 日，住院期間係由
      訴外人即原告之妻陳育萱負責照顧，以每日看護費2,200
      元計算，請求看護費之損害共計17,600元。
    3.慰撫金：原告因被告之前揭犯行，受有上開嚴重傷害，迄
      今仍未痊癒，身心嚴重受創，為此請求精神上之損害賠償
      600,000 元，以資慰藉。
  (三)爰依民法第184 條第1 項前段、第195 條第1 項等侵權行為
    之相關規定，起訴請求判決如訴之聲明。
三、證據：提出桃園地檢署檢察官93年度偵字第15311 號聲請簡
    易判決處刑書影本1 份、本院94年度壢簡字第284 號刑事判
    決影本1 份、原告傷勢之相片2 紙、現場相片2 紙、陽明醫
    院診斷證明書影本1 紙、陽明醫院健保住院費用明細表影本
    1 份、陽明醫院健保門診費用明細表2 份為證。
乙、被告方面：
一、聲明：原告之訴及假執行之聲請均駁回。訴訟費用由原告負
    擔。
二、陳述：被告於93年5 月4 日係因為遭原告飼養之犬追趕及吠
    叫，為了打狗才闖入原告之住處，當時拿磚塊是要打狗，並
    沒有拿磚塊砸向原告胸部，亦無拿刀子或利器攻擊原告，只
    是有用手肘撞到原告。
三、證據：未提出證據。
    理  由
一、原告主張：被告於93年5 月4 日清晨，行經原告住處前，因
    遭原告所飼養之犬追逐，一時氣憤，無故侵入原告之住處院
    子內欲追打該犬，原告見狀予以阻止，被告竟基於傷害人身
    體之犯意，先將原告推倒在地，隨後又撿起地上之磚塊砸向
    原告之胸口，並持疑似刀子之利器劃傷原告之右前臂，致原
    告受有左胸部挫傷併第5 至第8 肋骨骨折、右前臂3 ×1.5
    公分之撕裂傷等傷害，爰依侵權行為之相關規定請求被告負
    損害賠償之責等語。
二、被告則以：其係因為遭原告飼養之犬追趕及吠叫，為了打狗
    才闖入原告住處，當時拿磚塊頭是要打狗，並沒有拿磚塊砸
    向原告胸部，亦無拿刀子或利器攻擊原告等語，資為抗辯。
三、查被告於93年5 月4 日清晨，行經原告住處前，因遭原告所
    飼養之犬追逐，一時氣憤，無故侵入原告之住處院子內欲追
    打該犬，原告見狀予以阻止，被告竟基於傷害人身體之犯意
    ，先將原告推倒在地，隨後又撿起地上之磚塊砸向原告之胸
    口，並持疑似刀子之利器劃傷原告之右前臂，致原告受有左
    胸部挫傷併第5 至第8 肋骨骨折、右前臂3 ×1.5 公分之撕
    裂傷等傷害，而被告之上開犯行，業經桃園地檢署檢察官以
    93年度偵字第15311 號聲請簡易判決處刑，並經本院以94年
    度壢簡字第284 號刑事簡易判決以其涉犯無故侵入住宅罪、
    傷害罪而分別判處拘役30日、有期徒刑3 月確定在案等情，
    業據原告陳述明確，並有其提出之桃園地檢署檢察官93年度
    偵字第15311 號聲請簡易判決處刑書影本、本院94年度壢簡
    字第284 號刑事判決影本、陽明醫院診斷證明書等影本各1
    份及原告傷勢之相片2 紙、現場相片2 紙等在卷可憑，核屬
    相符，參以被告亦不否認確有闖入原告住處之情，足認上情
    堪予採信。被告雖辯稱：未持磚塊砸向原告胸部，亦未持刀
    或利器攻擊原告等語，惟查，上揭事實已據證人陳育萱於刑
    案中證述明確（參照前開聲請簡易判決處刑書及刑事確定判
    決），參以原告於甫遭被告傷害尚未就醫前，其右前臂即血
    流如注，案發現場並血跡斑斑且呈點狀延路滴落地面，有前
    開原告傷勢及現場相片共4 張在卷可佐，足見原告之右前臂
    當時所受創傷非小，且原告所受前揭傷勢已有陽明醫院診斷
    證明書為憑，均核與原告及刑案證人陳育萱指證之情節相符
    ，足證原告及證人之指證非虛，是以被告之前開辯解，不足
    採信，附此敘明。
四、按「因故意或過失，不法侵害他人之權利者，負損害賠償責
    任」，「不法侵害他人之身體或健康者，對於被害人因此喪
    失或減少勞動能力或增加生活上之需要時，應負損害賠償責
    任」，「不法侵害他人之身體、健康、名譽、自由、信用、
    隱私、貞操，或不法侵害其他人格法益而情節重大者，被害
    人雖非財產上之損害，亦得請求賠償相當之金額」，民法第
    184 條第1 項前段、第193 條第1 項、第195 條第1 項前段
    分別定有明文。被告既有前開故意不法侵害原告權利之行為
    ，致原告受有損害，從而原告自得請求被告負財產上、非財
    產上之損害賠償。
五、茲就原告請求之各項損害賠償有無理由，分述如下：
  (一)醫療費用：
    原告主張：其因前揭傷勢支出醫療費用計32,823元一節，業
    據其提出陽明醫院健保住院費用明細表影本1 份、陽明醫院
    健保門診費用明細表2 份在卷為憑，並為被告所不爭執，是
    以原告之此部分請求應予准許。
  (二)看護費：
    1.按被害人因受傷害需要隨身看護，由其親屬看護雖無現實
      看護費之支出，但由親屬代為照顧被害人起居所付出之勞
      力，非不能評價為金錢之請求，且此種親屬間基於親誼恩
      惠所付出之勞力，不能加惠於加害人，自得認原告受有相
      當親屬看護費之損害，得向被告請求賠償。
    2.原告主張：其因前揭傷勢就醫，自93年5 月10日至同年月
      17日止，在陽明醫院住院治療8 日，住院期間由訴外人即
      原告之妻陳育萱負責照顧，每日看護費以2,200 元計算等
      語，為被告所不爭執，而原告主張之每日看護費2,200 元
      一節，核與一般醫院看護人員之收費標準大致相符，應屬
      適當，是以原告請求看護費之損害共計17,600元（2,200
      ×8 ＝17,600），亦為有理由，應予准許。
  (三)慰撫金：
    原告因被告之前開犯行受有身體傷害，已如前述，其精神上
    自受有痛苦，審酌兩造之身分、地位、經濟狀況（原告為26
    年5 月3 日生，現年68歲，無業，被告為50年12月31日生，
    現年43歲，目前亦無業，以上參照本院94年6 月16日言詞辯
    論筆錄）及本件案發經過等一切情狀，因認原告得請求之慰
    撫金以200,000 元為適當，逾此金額之請求，則屬過高。
  (四)總計原告所受之損害為250,423元。
六、綜上所述，本件原告基於侵權行為之法律關係，請求被告給
    付250,423 元之損害賠償，即屬有據。又按，負損害賠償責
    任者，除法律另有規定或契約另有訂定外，應回復他方損害
    發生前之原狀；因回復原狀而應給付金錢者，自損害發生時
    起，加給利息；應付利息之債務，其利率未經約定，亦無法
    律可據者，週年利率為5 ％，民法第213 條第1 項、第2 項
    、第203 條分別定有明文。本件原告請求被告賠償上開金額
    ，並未約定利率，則其併請求自損害發生時即93年5 月4 日
    起至清償日止，按週年利率5 ％計算之利息，亦為有理由，
    應予准許。逾此部分之請求，則屬無據，應予駁回。
七、末按，所命給付之金額或價額未逾500,000 元之判決，法院
    應依職權宣告假執行，此觀諸民事訴訟法第389 條第1項 第
    5 款規定甚詳。查本件原告勝訴部分即本判決第1 項所命被
    告給付之金額未逾500,000 元，依前開說明，應依職權為假
    執行之宣告，雖原告亦陳明願供擔保請求准為假執行之宣告
    ，則僅屬促請法院注意之性質，爰不另為准駁之諭知。另原
    告敗訴部分，其陳明願供擔保請准宣告假執行，然因訴遭駁
    回而失所附麗，應予以駁回。
八、據上論結，本件原告之訴為一部有理由，一部無理由，依民
    事訴訟法第79條、第389 條第1 項第5 款，判決如主文。
中　　華　　民　　國　　94　　年　　6 　　月　　30　　日
                  民事第三庭    法　官　周玉
以上正本係照原本作成
如對本判決上訴，須於判決送達後20日內向本院提出上訴狀
中　　華　　民　　國　　94　　年　　6 　　月　　30　　日
                                書記官　劉致芬
